臺灣板橋地方法院刑事判決　　　　　　　95年度訴字第3776號
公 訴 人　台灣板橋地方法院檢察署檢察官
被　　告　甲○○
上列被告因違反毒品危害防制條例案件，經檢察官提起公訴（95
年度毒偵字第7173號）及移送併辦（台灣台北地方法院檢察署95
年度毒偵字第2896號），被告於準備程序對被訴事實為有罪之陳
述，本院合議庭裁定由受命法官改依簡式審判程序獨任審理，判
決如下：
    主      文
甲○○連續施用第一級毒品，處有期徒刑壹年。扣案海洛因貳包
（合計淨重壹點壹壹公克、空包裝重零點陸玖公克、純質淨重零
點肆貳公克）沒收銷燬之、注射針筒肆支沒收。
    事      實
一、甲○○前曾因施用毒品案件，經裁定送觀察、勒戒、強制戒
    治，於民國90年1 月3 日執行完畢釋放；再於91年間，因違
    反毒品危害防制條例案件，經台灣高等法院以92年度上訴字
    第2218號判決處有期徒刑一年六月（嗣甲○○就施用第一級
    毒品海洛因部分上訴最高法院，惟就施用第二級毒品甲基安
    非他命部分不得上訴，先行確定）。詎仍不知警惕，竟分別
    基於施用第一級毒品海洛因、及第二級毒品甲基安非他命之
    概括犯意，自95年1 月間起，至95年6 月3 日止（應扣除（
    １）95年1 月10日晚間8 時6 分許為警查獲時起，至95年1
    月11日檢察官訊問後釋放時止；（２）95年6 月3 日晚間9
    時10分許為警查獲時起，至95年6 月4 日檢察官訊問後釋放
    時止等人身自由遭拘束而無法施用毒品期間），連續在台北
    縣三峽鎮○○路居所及不詳地點等地，先將少許海洛因粉末
    以注射針筒打入酒精燈內，再將少許甲基安非他命放入水煙
    斗中，以火燒烤使成煙霧後，混合吸食施用海洛因及甲基安
    非他命多次。嗣分別於前開時、地為警查獲，扣得海洛因二
    包（合計淨重1.11公克、空包裝重0.69公克、純質淨重0.42
    公克）、注射針筒四支。經先後採集其尿液檢體送驗，結果
    分別呈現海洛因代謝物鴉片類及甲基安非他命類陽性反應。
二、案經台北縣政府警察局永和分局報告台灣板橋地方法院檢察
    署檢察官偵查起訴，並由台灣台北地方法院檢察署檢察官移
    送併辦。
    理      由
一、本案被告甲○○所犯係死刑、無期徒刑、最輕本刑為3 年以
    上有期徒刑以外之罪，且非高等法院管轄之第一審案件，其
    於準備程序中就被訴事實為有罪之陳述，經本院告知簡式審
    判程序之旨，並聽取公訴人、被告之意見後，經合議庭裁定
    由受命法官獨任進行簡式審判程序，合先敘明。
二、上揭事實，業據被告於本院審理時坦承不諱，並前開海洛因
    、注射針筒等物扣案可證，且被告於查獲後經警採集尿液檢
    體送驗，結果確分別呈現鴉片類、甲基安非他命類陽性反應
    ，有法務部調查局鑑定通知書、台灣檢驗科技股份有限公司
    濫用藥物尿液檢驗報告書、台灣尖端先進生技醫藥股份有限
    公司濫用藥物檢驗報告等件附卷可憑，足證被告自白核與事
    實相符，堪以採信。被告前曾因施用毒品案件，經裁定送觀
    察、勒戒、強制戒治，於90年1 月3 日執行完畢釋放，再於
    91 年 間因施用毒品案件遭法院判刑，其於五年內再犯本案
    施用毒品，事證明確，其犯行洵堪認定。
三、按被告行為後，刑法於94年2 月2 日修正公布，並自95年7
    月1 日施行，其中刪除第56條連續犯之規定，此雖非犯罪構
    成要件之變更，但顯已影響行為人刑罰之法律效果，自屬法
    律有變更，而修正後之刑法，既無連續犯得論以裁判上一罪
    之情形，所犯之數罪，應按其具體情形而可能論以數罪併罰
    ，是比較新舊法結果，仍應適用較有利於被告之行為時法律
    ，即應依修正前刑法第56條論以連續犯。至新法第55條關於
    想像競合犯之規定，為法理之明文化，非屬法律之變更，應
    適用現行刑法論處。另從刑附屬於主刑，除法律有特別規定
    者外，應依主刑所適用之法律。
四、核被告所為，係犯毒品危害防制條例第10條第1 項之施用第
    一級毒品罪，及第10條第2 項之施用第二級毒品罪。其以一
    行為同時施用第一級毒品海洛因、第二級毒品甲基安非他命
    ，為想像競合犯，應從重以施用第一級毒品罪論處（檢察官
    起訴意旨因被告於偵查中未自白犯罪，故推定被告係分別施
    用第一級毒品海洛因及第二級毒品甲基安非他命，請求分論
    併罰，容有未洽）。至被告為施用而持有海洛因之低度行為
    ，為其進而施用之高度行為所吸收，不另論罪。又被告先後
    多次施用之行為，時間緊接，觸犯構成要件相同之罪，顯係
    基於概括犯意為之，為連續犯，應依修正前刑法第56條規定
    ，論以一罪，並加重其刑。至台灣台北地方法院檢察署95年
    度毒偵字第2896號移送併辦部分，與本案論罪科刑部分，有
    修正前刑法關於連續犯之裁判上一罪關係，本院自得併予審
    究。
五、爰審酌被告之素行，經執行觀察、勒戒、強制戒治後仍未戒
    除吸毒惡習、施用毒品之期間及次數，施用毒品危害其個人
    身心健康及犯罪後坦承犯行，態度尚屬良好等一切情狀，量
    處如主文所示之刑，以示懲儆。
六、扣案海洛因二包（合計淨重1.11公克、空包裝重0.69公克、
    純質淨重0.42公克），為被告持有供施用之第一級毒品，而
    本件海洛因為細微粉末，部分沾附於包裝袋上（見扣案海洛
    因照片），若欲完全析離，雖非不可能，但此舉對毒品危害
    防制政策之施行，並無特殊助益，且徒費執行之成本，故均
    併依毒品危害防制條例第18條第1 項前段宣告沒收銷燬之，
    以符執行之實際。另扣案注射針筒四支，為被告所有供其施
    用第一級毒品所用之物，業據被告供明在卷，依修正前刑法
    第38條第1 項第2 款規定，宣告沒收。至扣案另三包粉末，
    並非毒品，有法務部調查局鑑定通知書附卷可稽，爰不宣告
    沒收，附此敘明。
據上論斷，應依刑事訴訟法第273 條之1 第1 項、第299 條第1
項前段，毒品危害防制條例第10條第1 項、第2 項、第18條第1
項前段，刑法第2 條第1 項前段、第11條前段、第55條、修正前
刑法第56條、第38條第1 項第2 款，判決如主文。
本案經檢察官彭聖斐到庭執行職務。
中　　華　　民　　國    96    年　　1     月　　29    日
                  刑事第六庭  法　官  林鈺琅
以上正本證明與原本無異
如不服本判決應於送達後10日內向本院提出上訴狀。
                              書記官  林蔚然
中　　華　　民　　國　　96    年    1     月　　29    日
附錄本案論罪科刑法條全文：
毒品危害防制條例第10條：
  施用第一級毒品者，處六月以上五年以下有期徒刑。
  施用第二級毒品者，處三年以下有期徒刑。
